臺灣澎湖地方法院刑事附帶民事判決　　　　　　　　　　九十三年度附民字第二號
　　原　　　告　乙　○
　　被　　　告　甲○○
右列被告因九十三年度易字第一二號恐嚇取財等案件，經原告提起附帶民事訴訟，本
院判決如左：
    主  文
被告應給付原告新台幣壹拾萬伍仟捌佰捌拾元，及自民國九十三年六月八日起至清償
日止，按週年利率百分之五計算之利息。
本判決得假執行。
原告其餘之訴及假執行之聲請均駁回。
    事  實
甲、原告方面：
壹、聲明：
一、被告應給付原告新台幣（下同）四十一萬二千二百五十元，及自起訴狀繕本送達
    翌日起至清償日止，按週年利率百分之五計算之利息。
二、願供擔保請准宣告假執行。
貳、陳述：
一、原告為行商之人，於民國九十二年十月二十九日下午二時許，遠由金門地區至澎
    湖地區販售物品，行經澎湖縣湖西鄉南寮村四十二號雜貨店購買飲料時，竟遭被
    告無端持破碎酒瓶毆傷，因而依據侵權行為法律關係，訴請被告賠償。
二、原告請求之金額如下：
（一）醫藥費：扣除健保給付部分，原告因傷支出醫藥費用一萬元。
（二）勞動能力損失：原告平日騎車販賣棉被、竹蓆謀生，每月收入三萬五千元，此
      次受傷，導致無法從事上開工作兩個月，被告應賠償七萬元。
（三）交通費：原告因本案必須由金門至澎湖應訊，共計支出機票費用及往返機場車
      資三萬二千二百五十元。
（四）非財產上損害：原告因傷開刀，住院多日，休養二月，僅能單手用餐，無法正
      常生活，手部持續抽痛至今，精神痛苦萬分，故請求慰撫金三十萬元。
三、綜上所述，原告請求之範圍，為如聲明所示之金額，及自起訴狀繕本送達翌日起
    算之遲延利息。
參、證據：
一、提出診斷證明書一紙為證。
二、其餘引用刑案卷證。
乙、被告方面：
壹、聲明：原告之訴駁回。
貳、陳述：
一、對於原告請求醫藥費一萬元部分，沒有意見。
二、對於原告平日騎乘機車販賣棉被、竹蓆謀生，並不爭執。但否認原告因傷兩個月
    沒有辦法工作，也否認原告每月收入高達三萬五千元。
三、原告因本案必須往來金門、澎湖之間，亦不爭執。惟請求之交通費用應以必要者
    為限，非必要者不得求償。
四、原告請求之非財產上損害賠償金額過高，被告無力負擔。
    理  由
一、刑事訴訟法第五百條前段規定：「附帶民事訴訟之判決，應以刑事訴訟判決所認
    定之事實為據。」本件被告於九十二年十月二十九日下午二時許，在澎湖縣湖西
    鄉南寮村四十二號雜貨店，基於恐嚇取財及傷害犯意，持破碎酒瓶刺擊並扭打原
    告，致原告受有下唇淤腫、左手臂腫脹併三處裂傷及第三伸肌腱斷裂等傷害之事
    實，業據本院九十三年度易字第一二號刑事判決認定在案。因此，原告本於上述
    事實，依據侵權行為法律規定，訴請被告賠償其損害，於法有據。
二、茲就原告求償之金額審酌如下：
（一）醫療費部分：原告主張支出必要醫療費一萬元之事實，為被告所自認，並有診
      斷證明書二紙附卷可佐，堪信為真正。
（二）勞動能力損失部分：原告主張有工作能力及收入一節，為被告所自認，堪認屬
      實。又原告主張因此次傷害，必須休養兩個月無法工作之事實，雖為被告所否
      認，惟根據刑事案件所認定之傷害情形，原告除外傷外，尚受有肌腱斷裂之傷
      害，而此一傷害，導致原告必須手術修補肌腱，並住院三日，有原告所提診斷
      證明書附卷可稽，審酌手術後必須有相當復原及保養時間，原告所述兩個月無
      法工作一節，應屬適當合理之主張。至於原告每月工作收入若干，為被告所爭
      執，原告對此又未舉證以實其說，故祇能以基本工資一萬五千八百四十元計算
      。因而，原告因傷導致之勞動能力損失，應以兩個月每月一萬五千八百四十元
      計算，合計為三萬一千六百八十元。
（三）交通費用部分：原告主張因本案必須往返金門、澎湖兩地應訊，所支出之交通
      費用應由被告負擔一節，為被告所不爭執，僅爭執必要之數額若干而已。準此
      ，核對刑案卷內資料，原告因刑案受傳訊而來回金門、澎湖兩趟，共需購買金
      門台中段、台中馬公段機票各四張，以可以同時往返兩地之立榮航空票價計算
      ，金門台中段為一千八百五十元、台中馬公段為一千五百元，合計為一萬三千
      四百元，而每趟往返尚需支付機場來回交通費用四次合計八次，以每次一百元
      計算，共為八百元。總計原告可以求償之交通費用為一萬四千二百元。
（四）非財產上損害部分：原告受有前開傷害，並因此手術住院三天，需療養約兩個
      月，受傷後又必然疼痛並造成生活不便等情，業據認定如前。而兩造均為壯年
      人，有工作能力，家庭經濟狀況又無特異之處，分據兩造陳述在卷。本院因而
      綜合上情，酌定原告所受非財產上損害，應以五萬元評價為適當。
三、綜上所述，依據侵權行為法律關係，被告應賠償原告十萬五千八百八十元。原告
之請求，於此數額範圍內，及自起訴狀繕本送達被告翌日即九十三年六月八日起
    至清償日止，按週年利率百分之五計算之利息部分，為有理由，應予准許，超過
    此部份之請求，即無理由，應當駁回。
四、原告陳明願供擔保請准宣告假執行，就其勝訴部分，因其金額未滿五十萬元，應
    由本院依職權宣告之，就其敗訴部分，假執行之聲請失所依附，應予駁回。
五、結論：原告之訴，為一部有理由，一部無理由，依刑事訴訟法第五百零二條、第
    四百九十一條第十款，民事訴訟法第三百八十九條第一項第五款，判決如主文。
中      華      民      國    九十三    年      六      月    二十五    日
                            臺 灣 澎 湖 地 方 法 院 刑 事 庭
                                  審判長法  官  管   安   露
                                        法  官  李   宛   玲
                                        法  官  陳   介   安
右正本證明與原本無異。
對於本判決如不服非對刑事判決上訴時不得上訴並應於送達後十日內，向本院提出上
訴狀。
中      華      民      國    九十三    年      六      月    二十八    日
                        書記官  劉   竹   苞
